# 关于剥离托管药店的账务处理

提问人：stevenza 时间：2019-03-22 21:05:55
想请教陈老师关于药店托管经营的剥离的账务处理问题
背景：
A药店公司于 2016 年通过非同一控制下企业合并（业务合并的方式）收购了 B 药店公司，确认了商誉 100 万，B 药店公司下设两个药店甲和药店乙，其中，乙药店的股东为自然人张三，张三与 B 公司签订了委托管理协议（委托管理协议签订的托管日期为 2010 年至 2018 年），该协议满足使 B 药店公司将乙药店并入 B 药店公司财务报表的条件，B 药店在开始受托管理乙药店的时候参照非同控下企业合并的账务处理，但是无商誉和负商誉的出现。 2018 年，B 药店准备解除与自然人张三的委托管理协议，假设现在剥离时点，B 药店账面上有存货 100 万，固定资产 10 万，应付账款 140万，未分配利润-30 万（期初未分配利润 0 元，本期净利润-30 万），现在要一起剥离给委托人张三继续经营，张三接手该净资产为-30 万的乙药店。
问题：
（ 1 ）请问在 B 药店公司剥离乙药店的时候，该如何进行账务处理？由于张三未要求 B药店公司弥补亏损的-30 万，是否可以理解为 B 药店其实会产生营业外收入 30 万？
即剥离时的会计分录为：
DR：应付账款 140 万
CR:存货 100 万
固定资产 10 万
营业外收入 30 万
（ 2 ）另外，由于 A药店公司在 2016 年收购B 药店公司的时候，确认的商誉 100万，是基于 B 药店公司的合并财务数据（即包含了甲药店和乙药店的财务数据之后的合并财务数据），请问 2018 年发生的剥离乙药店的业务，是否需要相应的剥离商誉的价值？但假设在收购 B 药店公司的时候，不能合理区分当时的甲药店和乙药店的净资产，该笔剥离是否可以不考虑对商誉的影响？
谢谢老师！
1334 、关于同一控制下企业合并，被合并方留存收益归原股东所有的追溯调整及报表列示目录

回答人：chenyiwei
1 、要考虑当初 B 与张三之间的托管协议对托管结束时的处理如何约定，例如是否要求 B 交还的乙药店净资产不低于托管开始前的金额等。如果没有特殊约定，按托管结束日的实际净资产交回，则会在交还时产生收益，该收益等于以前年度累计计入 B 公司合并报表的乙药店亏损金额。
2 、应将收购 B 产生的商誉合理分摊给乙（例如按照购买日的净资产公允价值比例或账面价值比例），在剥离乙药店时一并转销，纳入处置损益计算。